臺灣臺中地方法院刑事判決　　　　　　 100年度訴字第1639號
公　訴　人　臺灣臺中地方法院檢察署檢察官
被　　　告　陳贊任
選任辯護人　盧永盛律師（法律扶助基金會選定辯護律師）
上列被告因違反槍砲彈藥刀械管制條例案件，經檢察官提起公訴
（100年度偵字第10619號），本院判決如下：
    主    文
陳贊任未經許可，持有可發射子彈具有殺傷力之改造手槍，累犯
，處有期徒刑參年貳月，併科罰金新臺幣參萬元，罰金如易服勞
役，以新臺幣壹仟元折算壹日；扣案之仿BERETTA廠92FS型半自
動手槍製造之改造手槍壹枝（含彈匣壹個，槍枝管制編號：00
00000000號）沒收。
    犯罪事實
一、陳贊任前曾有違反麻醉藥品管理條例、毒品危害防制條例、
    槍砲彈藥刀械管制條例、竊盜等前科，又於民國（下同）94
    年12月5日因違反毒品危害管制條例案件經本院以94年度訴
    字第3115號刑事判決判處有期徒刑1年5月確定（施用第一級
    毒品1年，施用第二級毒品6月，二罪併定），於95年6月8日
    入監執行，後因中華民國九十六年罪犯減刑條例於96年7月
    16日施行，經本院於96年7月16日以96年度聲減字第1459號
    減刑裁定各減為有期徒刑6月及3月，定應執行有期徒刑8月
    15日確定，於96年7月16日因縮短刑期執畢出監；又(1)於97
    年9月15日因竊盜案件經本院以97年度沙簡字第629號刑事判
    決判處有期徒刑3月確定；(2)於97年9月30日因違反毒品危害
    管制條例案件經本院以97年度訴字第3079號刑事判決判處有
    期徒刑1年1月確定；(3)於97年10月9日因違反毒品危害管制
    條例案件經本院以97年度訴字第3866號刑事判決判處有期徒
    刑8月確定；(4)又於98年4月20日因竊盜案件經本院以97年度
    簡字第3號刑事判決判處有期徒刑4月確定，上開(1)(2)(3)(4)案
    經本院於98年6月8日以98年度聲字第2192號定執行刑裁定應
    執行有期徒刑2年1月確定，於97年12月8日入監刑期起算，
    指揮書執畢日期為99年12月8日，於99年7月7日因縮短刑期
    假釋出監，於99年11月2日縮刑期滿執行完畢，猶不知悔改
    。
二、陳贊任明知可發射子彈具有殺傷力之改造手槍係槍砲彈藥刀
    械管制條例第4條第1項第1款所列管之物品，非經主管機關
    許可，不得非法持有，竟仍於100年2月間某日不詳時間在台
    中市沙鹿區老人會館附近路旁之草叢中拾獲姓名年籍不詳之
    人棄置於該處之仿BERETTA廠92FS型半自動手槍製造，換裝
    土造金屬槍管可供擊發適用子彈使用，而成具有殺傷力之改
    造手槍1枝（含彈匣1個，槍枝管制編號0000000000號，下稱
    改造手槍；無積極證據足認係屬遺失物或脫離本人持有之物
    ，詳如後述），旋自斯時起，非法持有前揭具有殺傷力之改
    造手槍，並為避免遭警查獲，而將上開改造手槍藏置於其位
    於台中市○○區○○里○○路1巷7號之住所內房間床鋪下。
三、嗣於100年5月5日14時20分許陳贊任在台中市○○區○○路
    569號前滋事，台中市政府警察局清水分局光華派出所員警
    接獲勤務中心通報有人持槍滋事而趕到現場，但未發現槍枝
    ，員警詢問陳贊任是否為持槍滋事者，陳贊任予以否認但狀
    甚緊張，答非所問，員警覺得可疑要求陳贊任帶同回其住處
    即台中市○○區○○里○○路1巷7號搜索，經屋主陳贊任之
    父親陳敬瑞簽立搜索同意書後進行搜索，員警要求陳贊任交
    出槍枝，陳贊任否認持有槍枝，員警即進入房間內在其床鋪
    下搜得前揭改造手槍1枝（含彈匣1個），陳贊任始坦承持有
    改造手槍1枝，經警將扣得之改造手槍1枝（含彈匣1個）送
    請內政部警政署刑事警察局進行鑑定，認具有殺傷力，而查
    悉上情。
四、案經臺中市政府警察局清水分局報告臺灣台中地方法院檢察
    署檢察官偵查起訴。
    理    由
壹、有關於證據能力部份：
一、扣案之仿BERETTA廠92FS型半自動手槍製造之改造手槍1枝（
    含彈匣1個，槍枝管制編號0000000000號），因非屬供述證
    據而無傳聞法則之適用，復係由員警依法定程序合法所扣得
    （於本案即經被告同意執行搜索），且與本案犯罪事實具有
    關聯性，而被告及其選任辯護人於本院審理時對於警員查扣
    之過程亦均未表示異議，主張係執法人員違法取得，經查又
    無不得作為證據之事由，依法自得作為證據，而有證據能力
    。
二、按被告以外之人於審判外之言詞或書面陳述，除法律有規定
    者外，不得作為證據，刑事訴訟法第159條第1項定有明文；
    又按法院或檢察官得囑託醫院、學校或其他相當之機關、團
    體為鑑定，或審查他人之鑑定，並準用第203條至第206 條
    之1之規定（不包括第202條囑託個人鑑定時應命鑑定人於鑑
    定前具結之規定），而鑑定之經過及其結果，應命鑑定人以
    言詞或書面報告，刑事訴訟法第208條第1項前段及第206 條
    第1項亦有明定。另現行刑事訴訟法關於鑑定之規定，除選
    任自然人充當鑑定人外，另設有囑託機關鑑定制度。依刑事
    訴訟法第198條、第208條之規定，不論鑑定人或鑑定機關、
    團體，固均應由法院、審判長、受命法官或檢察官視具體個
    案之需要而為選任、囑託，並依同法第206條之規定，提出
    言詞或書面報告，始符合同法第159條第1項所定得作為證據
    之「法律有規定」之情形，否則所為之鑑定，仍屬傳聞證據
    。然於司法警察機關調查中之案件，為因應實務上，或因量
    大、或有急迫之現實需求，併例行性當然有鑑定之必要者，
    例如毒品之種類與成分、尿液之毒品反應，或者槍、彈有無
    殺傷力等鑑定，基於檢察一體原則，得由該管檢察長對於轄
    區內之案件，以事前概括選任鑑定人或囑託鑑定機關、團體
    之方式，俾便轄區內之司法警察官、司法警察對於調查中之
    此類案件，得即時送請先前已選任之鑑定人或囑託之鑑定機
    關、團體實施鑑定，以求時效（見法務部92年9月1日法檢字
    第0920035083號函參照，刊載於法務部公報第312期）。是
    此種由檢察機關概括選任鑑定人或概括囑託鑑定機關、團體
    ，再轉知司法警察官、司法警察於調查犯罪時參考辦理之作
    為，法無明文禁止，係為因應現行刑事訴訟法增訂傳聞法則
    及其例外規定之實務運作而為；且此種由司法警察官、司法
    警察依檢察官所概括選任之鑑定人或囑託鑑定機關、團體所
    為之鑑定結果，與檢察官選任或囑託為鑑定者，性質上並無
    差異，應同具有證據能力。查內政部警政署刑事警察局係經
    臺灣高等法院檢察署檢察長概括選任有關槍砲、彈藥及火藥
    殘跡之鑑定機關，本案查扣之改造手槍經送請內政部警政署
    刑事警察局進行鑑定，該局因此出具之鑑定書（即100年5月
    24日刑鑑字第1000062729號函，附於偵卷第26、27頁），為
    實施鑑定之人員依專業知識經驗陳述其判斷意見，自屬刑事
    訴訟法第159條第1項所指例外情形，且該鑑驗書內已具體載
    明鑑定方法（即以檢視法、性能檢驗法）及其結果，已符合
    鑑定報告書之法定記載要件，自具有證據能力。
三、次查卷附之現場相片、槍枝初驗相片等（即附於警卷第7至9
    頁、第18至19頁），係屬機械性紀錄特徵，也就是認識對象
    的是攝影、照相鏡頭，透過鏡頭形成的畫面映寫入膠卷或特
    定儲存設備內（如記憶卡），然後還原於照相紙上，故攝影
    、照相中不含有人的供述要素，且在現實情形與作為傳達結
    果的照片，其內容上的一致性是透過機械的正確性來加以保
    障的，在攝影、照相中並不存在人對現實情形的知覺、記憶
    ，在表現時經常可能發生的錯誤（如知覺的不準確、記憶隨
    時間推移而發生的變化、遺忘），故照片當然是非供述證據
    ，並無傳聞法則之適用，惟上開照片既係透過機械拍攝後沖
    印所得，且與本案犯罪事實具有關聯性，而被告及其選任辯
    護人對於卷內所附之上揭各該照片亦均未表示異議，主張係
    執法人員違法取得，經查又無不得作為證據之事由，依法自
    得作為證據，而有證據能力。
四、再按被告以外之人於審判外之陳述，雖不符前4條之規定（
    即刑事訴訟法第159條之1至159條之4），而經當事人於審判
    程序同意作為證據，法院審酌該言詞陳述或書面陳述作成時
    之情況，認為適當者，亦得為證據；當事人、代理人或辯護
    人於法院調查證據時，知有刑事訴訟法第159條第1項不得為
    證據之情形，而未於言詞辯論終結前聲明異議者，視為有前
    項之同意，同法第159條之5亦定有明文。考其立法意旨在於
    傳聞證據未經當事人之反對詰問予以核實，原則上先予排除
    。惟若當事人已放棄反對詰問權，於審判程序中表明同意該
    等傳聞證據可作為證據；或於言詞辯論終結前未聲明異議，
    基於尊重當事人對傳聞證據之處分權，及證據資料愈豐富，
    愈有助於真實發見之理念，且強化言詞辯論主義，使訴訟程
    序得以順暢進行，上開傳聞證據亦均具有證據能力。查本件
    以下所引之被告以外之人於審判外之書面陳述，業經本院審
    理時予以提示並告以要旨，各經檢察官、辯護人及被告表示
    意見，當事人及辯護人已知該等陳述乃傳聞證據，均未於言
    詞辯論終結前對該等證據內容異議，依上開規定，本院審酌
    該等證據作成時，並無人情施壓或干擾，亦無不當取供之情
    形，認為以之作為本案之證據亦屬適當，是該等證據自均具
    有證據能力。
五、另被告就本案犯罪事實所為自白，經核並無刑事訴訟法第
    156條第1項出於強暴、脅迫、利誘、詐欺、疲勞訊問、違法
    羈押或其他不正方法之情事，且調查結果亦與卷內其他證據
    資料所呈現之犯罪事實相符，依刑事訴訟法第156條第1項之
    規定，自亦得作為證據，均合先敘明。
貳、有關於實體認定部分：
一、上開犯罪事實，業據被告於警、偵訊中及本院準備程序與審
    理時均坦承不諱，復有偵查報告（中市警清分偵字第100001
    1855號卷P.3）、現場照片6張（見同上警卷P.7~9）、臺中
    市政府警察局清水分局搜索扣押筆錄（執行時間100年5月5
    日14時50分起至15時40分止、受執行人陳贊任、執行處所臺
    中市○○區○○路1巷7號，見同上警卷第10至12頁）、扣押
    物品目錄表（見同上警卷第13頁）、臺中市政府警察局清水
    分局槍枝初步檢視報告表（見同上警卷第15至17）、臺中市
    政府警察局清水分局槍枝初驗相片8張（見同上警卷第18至
    19頁）、勘察採證同意書（見同上警卷第20頁）等件在卷可
    參，並有扣案之仿BERETTA廠92FS型半自動手槍製造之改造
    手槍1枝（含彈匣1個，槍枝管制編號0000000000號）可資佐
    證。且上開扣案之槍枝經送請內政部警政署刑事警察局以檢
    視法、性能檢驗法鑑定結果，認送鑑槍枝一枝（槍枝管制編
    號：0000000000號）係改造手槍，由仿BERETTA廠92FS型半
    自動手槍製造之槍枝，換裝土造金屬槍管而成，擊發功能正
    常，可供擊發適用子彈使用，認具殺傷力，此有內政部警政
    署刑事警察局100年5月24日刑鑑字第1000062729號鑑定書（
    見100年度偵字第10619號卷第26頁），堪認被告上開自白核
    與事實相符，洵堪採信。
二、從而，本件事證已臻明確，被告上開犯行堪予認定，應依法
    論科。
參、論罪科刑：
一、核被告所為，係犯槍砲彈藥刀械管制條例第8條第4項之未經
    許可持有可發射子彈具有殺傷力之改造手槍罪。且按持有槍
    、彈罪，其持有之繼續為行為之繼續，而非狀態之繼續，亦
    即一經意圖犯罪而持有槍枝，該罪雖告成立，但其完結，須
    繼續至持有行為終了之時為止（最高法院79年度台非字第
    264號判決要旨可資參照）。查被告於94年12月5日因違反毒
    品危害管制條例案件經本院以94年度訴字第3115號刑事判決
    判處有期徒刑1年5月確定（施用第一級毒品1年，施用第二
    級毒品6月，二罪併定），於95年6月8日入監執行，後因中
    華民國九十六年罪犯減刑條例於96年7月16日施行，經本院
    於96年7月16日以96年度聲減字第1459號減刑裁定各減為有
    期徒刑6月及3月，定應執行有期徒刑8月15日確定，於96年7
    月16日因縮短刑期執畢出監；又(1)於97年9月15日因竊盜案
    件經本院以97年度沙簡字第629號刑事判決判處有期徒刑3月
    確定；(2)於97年9月30日因違反毒品危害管制條例案件經本
    院以97年度訴字第3079號刑事判決判處有期徒刑1年1月確定
    ；(3)於97年10月9日因違反毒品危害管制條例案件經本院以
    97年度訴字第3866號刑事判決判處有期徒刑8月確定；(4)又
    於98年4月20日因竊盜案件經本院以97年度簡字第3號刑事判
    決判處有期徒刑4月確定，上開(1)(2)(3)(4)案經本院於98年6月
    8日以98年度聲字第2192號定執行刑裁定應執行有期徒刑2年
    1月確定，於97年12月8日入監刑期起算，指揮書執畢日期為
    99年12月8日，於99年7月7日因縮短刑期假釋出監，於99年
    11月2日縮刑期滿執行完畢等情，有上開臺灣臺中地方法院
    檢察署刑案資料查註紀錄表及臺灣高等法院被告前案紀錄表
    可稽，被告於受有期徒刑之執行完畢後，五年內故意再犯有
    期徒刑以上之罪，為累犯，應依刑法第47條第1項之規定，
    加重其刑。
二、又刑法第62條所定自首減刑，係以對於未發覺之犯罪，在有
    偵查犯罪職權之公務員知悉犯罪事實及犯人之前，向職司犯
    罪偵查之公務員坦承犯行，並接受法院之裁判而言，苟職司
    犯罪偵查之公務員已知悉犯罪事實及犯罪嫌疑人後，犯罪嫌
    疑人始向之坦承犯行者，為自白，而非自首，而所謂發覺，
    不以有偵查犯罪之機關或人員確知其人犯罪無誤為必要，僅
    須有確切之根據得為合理之可疑者亦屬發覺（最高法院97年
    台上字第5969號判決及73年度第2次刑事庭會議決議、83年
    台上第3935號判決參照）。復按槍砲彈藥刀械管制條例第18
    條第1項係規定犯該條例之罪而自首，始能減輕或免除其刑
    。又同條第4項係規定自白之情形，必須於偵查或審判中自
    白，並供述全部槍械、彈藥之來源及去向，因而查獲或因而
    防止重大危害治安事件之發生者，始能減免其刑。該條第4
    項既謂「並」供述全部槍砲、彈藥、刀械之來源「及」「去
    向」，自係指已將槍械、彈藥移轉與他人持有之情形而言，
    不包括仍為自己持有之情形在內，此觀同條第1項後段係指
    已移轉他人持有之情形始有「去向」可明（最高法院93年台
    上字第4223號判決可資參照）。本件被告係經警據報有人持
    槍滋事後（見同上警卷第3頁警員汪慶勝製作之偵查報告）
    ，前往台中市○○區○○路569號前查獲被告，因警未在現
    場發現槍枝，經警詢問被告，被告神色緊張答非所問，警員
    因此覺得可疑，而要求被告帶同警員至其台中市○○區○○
    里○○路1巷7號住處執行搜索，於被告房間床鋪下發現本案
    之改造手槍，被告雖於員警搜索扣得改造手槍後即自白承認
    其為持有人，但被告坦承持有上開改造手槍係因迫於在其房
    間內扣得改造手槍1枝，其已無所遁飾始坦白犯行，即對於
    「已發覺之罪」坦認犯行，非於員警對其有可能持有槍枝產
    生可疑前即主動承認，爰不適用自首規定減輕其刑。又本件
    扣案之改造手槍為警查獲時，係在被告自己持有中，被告並
    無供述其全部槍枝之來源及去向，因而查獲或因而防止重大
    危害治安事件發生之情事，自無法依槍砲彈藥刀械管制條例
    第18條第4項規定減輕或免除其刑，附此敘明。
三、又按刑法第59條之酌量減輕其刑，必須犯罪另有其特殊之原
    因與環境等等，在客觀上足以引起一般同情，認為即予宣告
    法定最低刑期，猶嫌過重者，始有其適用，屬法院得依職權
    自由裁量之事項。至犯罪情節輕微、所生危害、素行、家庭
    狀況、智識程度、手段、犯後態度是否良善、有無衷心悔悟
    等，僅屬刑法第57條所規定，於法定刑內為科刑輕重之標準
    ，不得據為酌量減輕之理由（最高法院100年度臺上字第114
    號、99年度臺上字第7757、7331、8026、7298號判決可資參
    照）。至於選任辯護人為被告辯護稱：「被告於94年5月間
    因腦挫傷合併硬腦膜下血腫、蜘蛛膜下腔血腫、右側腦內出
    血及腦腫脹、顏面挫傷合併多處擦傷及撕裂傷、頭皮撕裂傷
    、顱骨缺損、癲癇、腦膿瘍等傷害，並因腦部損傷致使記憶
    力甚差，其於96年7月18日經鑑定為肢障並領有輕度身心障
    礙手冊。」等語（見本院卷第54頁刑事辯護意旨狀，並提出
    童綜合醫院診斷書及被告身心障礙手冊為証，見本院卷第55
    、56頁），僅可為法定刑內從輕科刑之標準，不得據為酌量
    減輕之理由（最高法院51年台上字第899號判例參照)。衡諸
    持有槍械行為乃刑責甚重之罪行，近年來政府藉由傳媒致力
    宣導下已廣為大眾所周知，復參酌槍砲彈藥刀械管制條例第
    8 條於94年1月26日修正公布後，乃大幅提高非法持有改造
    槍械等行為之刑責，意即著眼於吾國實務上違反槍砲彈藥刀
    械管制槍械之情形甚為氾濫，且改造槍械之取得相較於制式
    槍械容易，且與制式槍械火力相近，嚴重危害治安，故刑責
    過輕顯不足以遏止，是倘從寬適用刑法第59條酌予減刑，要
    與修法本旨相違，自無從依刑法第59條規定酌減其刑，附此
    敘明。
四、爰審酌被告之平日素行非佳，有違反麻醉藥品管理條例、毒
    品危害管制條例、槍砲彈藥刀械管制條例、竊盜等多次前科
    ，有臺灣臺中地方法院檢察署刑案資料查註紀錄表及臺灣高
    等法院被告前案紀錄表可考，被告犯罪之動機、目的僅係單
    純之持有，犯罪手段尚屬平和、犯罪時並未受有任何刺激，
    惟槍枝係屬具有高度危險性之物品，非經許可，不得擅自持
    有，以維護社會大眾之安全，被告無故持有具有殺傷力之改
    造手槍，影響社會治安匪淺，惟考量被告僅持有具有殺傷力
    之改造手槍1枝，持有期間亦非甚長，並查無證據證明被告
    業已持之另犯他罪，且於偵、審中並已坦承一切犯行，犯後
    態度良好，暨參酌其國中畢業之智識程度、家庭經濟狀況為
    勉持之生活狀況（參其警詢調查筆錄受詢問人欄之記載），
    及領有輕度身心障礙手冊等一切情狀，量處如主文所示之刑
    ，併科罰金部分並諭知如易服勞役之折算標準，以資懲儆。
五、末查扣案之仿BERETTA廠92FS型半自動手槍製造之改造手槍1
    枝（含彈匣1個，槍枝管制編號0000000000號），經鑑驗具
    有殺傷力，已如前述，係屬違禁物，不論屬於被告所有與否
    ，應依刑法第38條第1項第1款宣告沒收。
肆、不另為無罪之諭知部分：
一、公訴意旨另以：被告陳贊任於100年2月間某日不詳時間在台
    中市沙鹿區老人會館附近路旁之草叢中拾獲脫離本人所持有
    之具有殺傷力之仿BERETTA廠92FS型半自動手槍製造之改造
    手槍1枝（含彈匣1個，槍枝管制編號0000000000號），竟意
    圖為自己不法之所有，將之侵占入己等情，因認被告另涉有
    刑法第337條之侵占遺失物罪嫌云云。
二、惟按犯罪事實應依證據認定之，無證據不得推定其犯罪事實
    ，刑事訴訟法第154條第2項定有明文。又認定犯罪事實所憑
    之證據，雖不以直接證據為限，間接證據亦包括在內，然而
    無論直接或間接證據，其為訴訟上之證明，須於通常一般之
    人均不致有所懷疑，而得確信其為真實之程度者，始得據為
    有罪之認定，倘其證明尚未達到此一程度，而有合理之懷疑
    存在時，事實審法院在心證上無從為有罪之確信，自應為無
    罪之判決（參見最高法院76年度台上字第4986號判例意旨）
    。
三、又刑法第337條之侵占遺失物或離本人所持有之物罪，係以
    行為人於行為時所拾得且據為己有之標的物，尚屬他人所有
    之物，為其構成要件，是行為人所取得者係屬他人之物，自
    應以嚴格證據證明之，不能僅據行為人拾得某物品之事實，
    當然推定其觸犯上揭罪名。經查前開改造手槍1枝（含彈匣
    1個）係被告於100年2月間某日不詳時間在台中市沙鹿區老
    人會館附近路旁之草叢中拾獲等情，業據被告坦承不諱。按
    槍、彈係法律明定禁止持有之管制物品，持有槍、彈即已構
    成犯罪，故違法持有槍、彈之人，除非作為供犯罪之用或預
    備犯罪之用而隨身攜帶外，莫不以隱密之方式予以藏匿，且
    即使隨身攜帶亦會隨時注意，鮮有遺失或遭竊而脫離本人持
    有之情形，反之，非法持有槍、彈者，在恐遭查獲遭受刑事
    追訴、又不願自首或報繳之情形下，而將槍、彈棄置者，亦
    所在多有，與一般所拾獲之皮夾、證件、現金、手錶等物品
    ，均係具有通常使用目的經濟價值之情形不同，故本件被告
    所拾獲之槍枝，或係他人遺失者，或係他人因畏罪而棄置者
    ，自均有可能。而本案既無法證明該槍枝之原先持有人，亦
    無法證明係遺失物或因其他原因脫離本人持有之物，則被告
    雖於拾獲後自行持有，亦與刑法第377條之罪之構成要件不
    相適合。此部分顯有合理懷疑存在，尚屬不能證明被告犯罪
    。惟因公訴人認此部分與前揭論罪科刑部分，有想像競合犯
    之裁判上一罪關係，爰不另為無罪之諭知。
據上論斷，應依刑事訴訟法第299條第1項前段，槍砲彈藥刀械管
制條例第8條第4項，刑法第11條前段、第47條第1項、第42條第3
項前段、第38條第1項第1款，判決如主文。
本案經檢察官戚瑛瑛到庭執行職務。
中    華    民    國   100    年    8     月    30    日
                  刑事第一庭  審判長法  官  許旭聖
                                    法  官  許金樹
                                    法  官  廖穗蓁
以上正本證明與原本無異。
如不服本判決應於收受送達後10日內向本院提出上訴書狀，並應
敘述具體理由；其未敘述上訴理由者，應於上訴期間屆滿後20日
內向本院補提理由書（均須按他造當事人之人數附繕本）「切勿
逕送上級法院」。
                                    書記官  許靜茹
中    華    民    國   100    年    8     月    30    日
附錄論罪科刑法條全文
槍砲彈藥刀械管制條例第8條
未經許可，製造、販賣或運輸鋼筆槍、瓦斯槍、麻醉槍、獵槍、
空氣槍或第4條第1項第1款所定其他可發射金屬或子彈具有殺傷
力之各式槍砲者，處無期徒刑或5年以上有期徒刑，併科新臺幣1
千萬元以下罰金。
未經許可，轉讓、出租或出借前項所列槍枝者，處5年以上有期
徒刑，併科新臺幣1千萬元以下罰金。
意圖供自己或他人犯罪之用，而犯前二項之罪者，處無期徒刑或
7年以上有期徒刑，併科新臺幣1千萬元以下罰金。
未經許可，持有、寄藏或意圖販賣而陳列第1項所列槍枝者，處3
年以上10年以下有期徒刑，併科新臺幣7百萬元以下罰金。
第1項至第3項之未遂犯罰之。
犯第1項、第2項或第4項有關空氣槍之罪，其情節輕微者，得減
輕其刑。